【裁判字號】    92,訴,428
【裁判日期】    920728
【裁判案由】    違反毒品危害防制條例
【裁判全文】
臺灣屏東地方法院刑事判決                          九十二年度訴字第四二八號
    公  訴  人  臺灣屏東地方法院檢察署檢察官
    被      告  甲○○
右列被告因違反毒品危害防制條例案件，經檢察官提起公訴（九十二年度毒偵字第八
八八號、九十二年度毒偵緝字第一二五號），本院判決如左：
     主  文
甲○○連續施用第一級毒品，累犯，處有期徒刑壹年；扣案之第一級毒品海洛因，共
計拾壹小包，總計淨重玖點柒捌公克，均沒收並銷燬之；注射針筒共拾肆支，均沒收
；又連續施用第二級毒品，累犯，處有期徒刑捌月，扣案之第二級毒品安非他命，共
計玖小包，總計毛重拾點公克，均沒收並銷燬之。應執行有期徒刑壹年陸月，
扣案之第一級毒品海洛因，共計拾壹小包，總計淨重玖點柒捌公克、第二級毒品安非
他命，共計玖小包，總計毛重拾點公克，均沒收並銷燬之；注射針筒拾肆支，
均沒收。
    事  實
一、甲○○前因竊盜、贓物案件，經本院於民國八十四年七月二十四日以八十四年度
    易字第八○二號分別判處有期徒刑四月、拘役三十日確定，於八十七年七月二十
    二日執行完畢出獄；又曾因施用毒品案件，經本院裁定送臺灣屏東看守所附設勒
    戒處所觀察、勒戒後，經評定認為無繼續施用毒品之傾向，而由臺灣屏東地方法
    院檢察署檢察官於八十八年九月六日以八十八年度毒偵字第三二號為不起訴處分
    。竟不知悔改，竟於前開不起訴處分確定五年內，復基於施用第一、二級毒品海
    洛因及安非他命之概括犯意，自九十二年一月初起至同年五月十五日二十一時許
    止，在屏東縣潮州鎮○○里○○路八十一巷十四號居處，將海洛因摻水以針筒注
    射血管及安非他命放入玻璃球內燒烤吸用煙霧等方式，連續施用海洛因及安非他
    命多次。嗣於九十二年一月八日八時十分許，為警在屏東縣潮州鎮○○里○○路
    八十一巷十四號居處搜索查獲，並扣得其所有第一級毒品海洛因三包，驗後總計
    淨重二點四六公克（其中一包標示為Ｈ（＋）者淨重二零○六公克（包裝重○．
    二七公克），純度二一％，純質淨重○．四三公克、標示為Ｈ（＋）ＳＳ者二包
    均含微量海洛因成分，淨重○．五八公克（包裝重○．八○公克）、注射針筒六
    支（針筒部分起訴書漏未記載）等物；復於九十二年五月十六日十四時許，在屏
    東縣潮州鎮○路○○路與中洲路口為警查獲，並扣得其所有第一級毒品海洛因八
    小包，總計驗後淨重七．三二公克（包裝重三．三五公克、純度淨重二．四六公
    克）、第二級毒品安非他命九小包，總計毛重三十三．三公克及注射針筒八支。
    嗣經臺灣高雄地方法院檢察署檢察官聲請臺灣高雄地方法院裁定將被告送觀察勒
    戒後，經評定認有繼續施用毒品之傾向。
二、案經屏東縣警察局潮州分局報告臺灣屏東地方法院檢察署檢察官偵查起訴。
    理  由
一、訊據被告甲○○對於右揭事實坦承不諱，且被告於九十二年一月八日中午十二時
    三十分許，為警查獲時採集其尿液送驗結果呈甲基安非他命及嗎啡陽性反應，有
    屏東縣衛生局煙毒及麻醉藥品類委託檢驗結果通知書及長榮大學確認報告各一紙
    在卷可稽。又扣案之毒品三小包含海洛因成分，驗後總計淨重二點四六公克（其
    中一包標示為Ｈ（＋）者淨重二零○六公克（包裝重○．二七公克），純度二一
    ％，純質淨重○．四三公克、標示為Ｈ（＋）ＳＳ者二包均含微量海洛因成分，
    合計淨重○．五八公克『包裝重○．八○公克』）；另外扣案之八小包亦含有海
    洛因成份，合計驗後淨重七．三二公克（包裝重三．三五公克、純度淨重二．四
    六公克）；及九小包毒品含有安非他命成份，總計毛重三十三．三公克。分別有
    法務部調查局九十二年七月一日調科壹字第二四○○○二六一一號、九十二年三
    月四日調科壹字第二四○○○二四四二號、毒品初步檢驗報告單附卷可佐，復有
    被告施用毒品使用之注射針筒十四支扣案為憑，堪認被告自白與事實相符。又被
    告前因毒品案件，經本院裁定送臺灣屏東看守所附設勒戒處所觀察、勒戒後，經
    評定認為無繼續施用毒品之傾向，由臺灣屏東地方法院檢察署檢察官於八十八年
    九月六日以八十八年度毒偵字第三二號為不起訴處分在案，被告此次犯行，經依
    裁定送勒戒處所觀察、勒戒後，經估定認為有繼續施用毒品之傾向，亦有臺灣屏
    東戒治所九十二年六月二日屏所衛字第○九二○○○○八六七號函送之證明書一
    份附卷可證，是本件事證已臻明確，被告犯行洵堪認定，應依法論科。
二、按海洛因為第一級毒品，安非他命為第二級毒品，毒品危害防制條例第二條第一
    項第一、二款分別定有明文。被告經觀察勒戒後認無繼續施用毒品傾向，由檢察
    官為不起訴處分後，五年內再度施用海洛因及安非他命毒品，復經觀察勒戒而經
    評定認有繼續施用毒品傾向。是核其所為，係犯毒品危害防制條例第十條第一項
    之施用第一級毒品罪及同條第二項之施用第二級毒品罪。其持有第一、二級毒品
    海洛因及安非他命之行為，均為施用毒品之犯行所吸收，均不另論罪。被告多次
    施用海洛因及安非他命之行為，時間緊接，所犯罪名相同，顯係均基於概括犯意
    反覆為之，為連續犯，均分別應依刑法第五十六條之規定以一罪論，並均加重其
    刑。又被告曾因竊盜、贓物案件，經本院於八十四年七月二十四日以八十四年度
    易字第八○二號分別判處有期徒刑四月、拘役三十日確定，於八十七年七月二十
    二日執行完畢，有臺灣高等法院被告全國全案紀錄表及臺灣屏東地方法院檢察署
    刑案資料查註紀錄表各一份在卷可考，其於執行完畢後五年內，再犯本件有期徒
    刑以上之刑之罪，為累犯，應依刑法第四十七條規定遞加重其刑。茲審酌被告犯
    罪之動機、目的、施用之次數、前已有施用毒品之犯行，經觀察勒戒後，仍無法
    根絕毒癮而又再度施用，顯見前次觀察勒戒尚不足以強化其戒毒之意志，事後坦
    承犯行態度良好等一切情狀，爰分別量處如主文所示之刑，並定其應執行之刑，
    以資懲儆。扣案之被告所有海洛因三小包，驗後總計淨重二點四六公克（其中一
    包標示為Ｈ（＋）者淨重二零○六公克（包裝重○．二七公克），純度二一％，
    純質淨重○．四三公克、標示為Ｈ（＋）ＳＳ者二包均含微量海洛因成分，合計
    淨重○．五八公克『包裝重○．八○公克』）；另外扣案八小包海洛因，合計驗
    後淨重七．三二公克（包裝重三．三五公克、純度淨重二．四六公克）；及九小
    包第二級毒品安非他命，總計毛重三十三．三公克，均應依毒品危害防制條例第
    十八條第一項前段之規定沒收銷燬之；至於另扣案之注射針筒共十四支，為被告
    所有並供其施用及預備施用海洛因使用之物，業據被告供明在卷，爰依刑法第三
    十八條第一項第二款之規定，併予宣告沒收。至鑑驗耗損之海洛因，顯已滅失，
    自不必再為沒收銷燬之諭知，併此敘明。
據上論斷，應依刑事訴訟法第二百九十九條第一項前段，毒品危害防制條例第十條第
一項、第二項、第二十條第三項前段、第十八條第一項前段，刑法第十一條前段、第
五十六條、第四十七條、第三十八條第一項第二款、第五十一條第五款，判決如主文
。
中      華      民      國    九十二    年      七      月    二十八    日
                                臺灣屏東地方法院刑事第五庭
                                    法  官    楊萬益
右正本證明與原本無異。
如不服本判決應於收受本判決送達後十日內向本院提出上訴書狀，其未敘述上訴理由
者，並得於提起上訴後十日內向本院補提理由書狀（均須按他造當事人之人數附繕本
 ）「切勿逕送上級法院」
                                    書記官    呂坤宗
中    華    民    國     九十二      年      八      月       六      日
附錄本判決論罪法條
毒品危害防制條例第十條：
施用第一級毒品者，處六月以上五年以下有期徒刑。
施用第二級毒品者，處三年以下有期徒刑。


司法院資訊處製作；財團法人民間司法改革基金會備份。
